【裁判字號】    90,訴,76
【裁判日期】    900403
【裁判案由】    違反毒品危害防制條例
【裁判全文】
臺灣雲林地方法院刑事判決                              九十年度訴字第七六號
    公  訴  人  臺灣雲林地方法院檢察署檢察官
    被      告  甲○○
右被告因違反毒品危害防制條例案件，經檢察官提起公訴（八十九年度毒偵緝字第七
九號、八十九年度毒偵字第一０五九號），本院判決如左：
    主  文
甲○○連續施用第壹級毒品，累犯，處有期徒刑玖月，扣案之第壹級毒品海洛因壹小
包（淨重零點玖貳公克，包裝重零點捌陸公克），沒收銷燬之；又連續施用第貳級毒
品安非他命，累犯，處有期徒刑陸月。應執行有期徒刑壹年壹月，扣案之第壹級毒品
海洛因壹小包（淨重零點玖貳公克，包裝重零點捌陸公克）沒收銷燬之。
    事  實
一、甲○○前有偽造文書、違反麻醉藥品管理條例等多次前科，最近於民國八十四年
    間，因違反肅清煙毒條例案件，經台灣台中地方法院判處有期徒刑三年八月確定
    ，甫於八十八年四月三日執行完畢。其前施用毒品案件，經台灣高等法院台中分
    院、及本院先後二次裁定觀察、勒戒後，均認無繼續施用毒品之傾向，已分別由
    台灣高等法院臺中分院於八十七年八月五日、以八十七年度上訴字第一四七０號
    判決免刑，及台灣雲林地方法院檢察署檢察官於八十七年十二月十八日、以八十
    七年度偵字第五六九五號處分不起訴確定。詎甲○○竟仍不知悔改，復基於施用
    第一級毒品海洛因之概括犯意，自八十八年八月六日某時起至八十九年六月十六
    日某時止，先後在其台中市○○街一四三號七樓住處，以第一級毒品海洛因摻入
    香菸點火吸食之方式，每星期約施用二次之次數，非法施用第一級毒品海洛因多
    次；又基於施用第二級毒品安非他命之概括犯意，自八十八年八月六日某時起至
    八十九年六月十六日某時止，先後在其台中市○○街一四三號七樓住處，以第二
    級毒品安非他命置於玻璃吸食器內加熱使之產生煙霧之方式，每星期約施用二次
    之次數，非法施用第二級毒品安非他命多次。嗣於八十八年八月九日十六時、及
    八十九年六月十六日二十二時許，為警分別在雲林縣林內鄉○○路六十二巷六號
    五樓、及台中市○○街一四三號七樓查獲，經採集其尿液送驗結果而循線查悉上
    情，並扣得第一級毒品海洛因一小包（淨重○．九二公克，包裝重○．八六公克
    ）。再經本院以八十九年度毒聲字第九九四號裁定令甲○○入戒治處所施以強制
    戒治一年。
二、案經南投縣警察局竹山分局報請台灣雲林地方法院檢察署檢察官偵查、及南投縣
    警察局南投分局報請台灣臺中地方法院檢察署檢察官陳由台灣高等法院檢察署檢
    察長核轉台灣雲林地方法院檢察署檢察官偵查起訴。
    理  由
一、訊據被告甲○○，對於右揭時、地，以第一級毒品海洛因摻入香菸之方式，每星
    期約施用二次之次數，非法施用第一級毒品海洛因多次；及以第二級毒品安非他
    命置於玻璃吸食器內加熱產生煙霧之方式，每星期約施用二次之次數，非法施用
    第二級毒品安非他命多次等情不諱。而其於八十八年八月九日，經警採集尿液送
    驗結果，確呈嗎啡及甲基安非他命之陽性反應。由於海洛因於人體會代謝成嗎啡
    ，因此涉嫌海洛因吸食者，係檢驗其尿液中之嗎啡反應，有南投縣警察局竹山分
    局委託鑑驗尿液代號與真實姓名對照表一紙、南投縣衛生局尿液檢驗單一紙附卷
    可參。又被告甲○○於八十九年六月十七日緝獲入所採集之尿液，經送驗結果亦
    呈嗎啡及甲基安非他命之陽性反應，復有台灣雲林看守所八十九年七月七日雲所
    境總字第一三一五號函暨附件之「有無繼續施用毒品傾向評估標準記錄紙」、「
    有無繼續施用毒品傾向證明書」足稽，並有扣案疑似第一級毒品海洛因之粉末一
    小包為憑。而該粉末，經送驗結果確係第一級毒品海洛因（淨重○．九二公克，
    包裝重○．八六公克）無訛，復有法務部調查局鑑定通知書一紙可按。是被告甲
    ○○上揭自白，核與積極證據相符，其連續施用第一級毒品海洛因、及第二級毒
    品安非他命犯行，自可採信。其前因施用毒品案件，經台灣高等法院台中分院、
    及本院先後二次裁定觀察、勒戒後，均認無繼續施用毒品之傾向，已分別由台灣
    高等法院臺中分院於八十七年八月五日、以八十七年度上訴字第一四七０號判決
    免刑，及台灣雲林地方法院檢察署檢察官於八十七年十二月十八日、以八十七年
    度偵字第五六九五號處分不起訴確定，其三犯毒品危害防制條例之犯行，並經本
    院裁定令入戒治處所施以強制戒治一年，復有該判決書、不起訴處分書、本院裁
    定書、台灣雲林地方法院檢察署刑案資料查註紀錄表、及台灣高等法院被告全國
    前案紀錄表足稽。事證明確，被告施用毒品犯行堪以認定。
二、核被告甲○○所為，係犯毒品危害防制條例第十條第一項之施用第一級毒品、及
    同條第二項之施用第二級毒品罪行。其施用第一級、第二級毒品前之持有低度行
    為，應為各該施用之高度行為所吸收，均不另論罪。其先後多次施用第一級毒品
    及第二級毒品之行為，時間均緊接，犯罪構成要件各相同，顯係各基於概括犯意
    反覆所為，均為連續犯，應分別依刑法第五十六條之規定各論以一罪，並各加重
    其刑。檢察官就被告自八十八年八月六日之後某日某時起，至八十九年六月十六
    日某時止，先後以每星期約施用二次之次數，非法施用第二級毒品安非他命多次
    之犯行，起訴雖未敘及，惟此與前述經檢察官起訴並經本院認定有罪之部分，有
    連續犯之裁判上一罪關係，本院自應併予審究。其所犯上開二罪間，犯意各別，
    行為互殊，應分論併罰。其前有偽造文書、違反麻醉藥品管理條例等多次前科，
    最近於八十四年間，因違反肅清煙毒條例案件，經台灣台中地方法院判處有期徒
    刑三年八月確定，甫於八十八年四月三日執行完畢，有台灣雲林地方法院檢察署
    刑案資料查註紀錄表、及台灣高等法院被告全國前案紀錄表可按，其於五年以內
    再犯本件有期徒刑以上之罪，為累犯，應依刑法第四十七條之規定，加重其刑。
    又有二種以上刑之加重者，應依刑法第七十條之規定，遞加之。爰審酌被告有多
    次前科，其前施用毒品案件，已經二次裁定觀察勒戒，並經判處免刑及不起訴處
    分確定後，竟仍施用毒品不輟，戕害自身並影響國民健康，其犯罪動機、目的、
    手段，及施用毒品次數，犯後坦承犯行，態度尚佳等一切情狀，分別量處如主文
    所示之刑，並定其應執行之刑。至扣案之第一級毒品海洛因一小包（淨重○．九
    二公克，包裝重○．八六公克），應依毒品危害防制條例第十八條第一項前段之
    規定，沒收銷燬之。
據上論斷，應依刑事訴訟法第二百九十九條第一項前段，毒品危害防制條例第十條第
一項、第二項、第十八條第一項前段，刑法第十一條前段、第五十六條、第四十七條
、第五十一條第五款，判決如主文。
本案經檢察官林伯宇到庭執行職務。
中      華      民      國      九十      年      四      月    三      日
                                        臺灣雲林地方法院刑事第二庭
                                            法  官  林秋火
右正本證明與原本無異。
如不服本判決，應於判決送達後十日內，向本院提出上訴狀。（須附繕本）
                                            書記官  曾玲玲
中      華      民      國      九十      年      四      月    三      日
毒品危害防制條例第十條
施用第一級毒品者，處六月以上五年以下有期徒刑。
施用第二級毒品者，處三年以下有期徒刑。


司法院資訊處製作；財團法人民間司法改革基金會備份。
